【裁判字號】    90,沙交簡上,63
【裁判日期】    900619
【裁判案由】    公共危險
【裁判全文】
臺灣臺中地方法院刑事判決                        九十年度沙交簡上字第六三號
    上  訴  人  甲○○
    即  被  告
右上訴人因違反公共危險案件，不服本院臺中簡易庭八十九年度沙交簡字第二八號中
華民國九十年二月八日第一審簡易判決（聲請案號：臺灣臺中地方法院檢察署八十九
年度偵字第二０一八九號）提起上訴，本院管轄之第二審合議庭判決如左：
    主  文
上訴駁回。
    事實及理由
一、本案經本院審理結果，認原第一審簡易判決認事用法及量刑均無不當，應予維持
    ，並引用如附件第一審判決書（含臺灣臺中地方法院檢察署檢察官簡易判決處刑
    聲請書）記載之事實、證據及理由。
二、上訴人上訴意旨略以：其於發生車禍後經抽血測試結果，僅０．一０三毫克，並
    未超出每公升０．五五毫克，尚未達不能安全駕駛之程度云云。惟查上訴人於民
    國八十九年十一月二十四日七時二十五分許，在臺中縣沙鹿鎮○○街統一飯店前
    發生車禍後，經警送至光田醫院治療，經光田醫院為上訴人抽血檢測結果，上訴
    人之血液中酒精濃度為百分之０．一０三，有光田醫院生化檢驗報告單附卷可稽
    ，足認屬實，依道路交通安全規則第一百一十四條第二款所定「汽車駕駛人有飲
    用酒類或其他類似物後其吐氣所含酒精濃度超過每公升○‧二五毫克或血液中酒
    精濃度超過百分之○‧○五以上情形者，不得駕車。」之規定，堪認上訴人飲用
    酒類後已逾上開不得駕駛車輛之管制標準。次查上訴人發生車禍之地點，係在劃
    有分向限制線之路段，且未分設快慢車道，上訴人之機車於肇事後，機車前輪位
    在對向車道內，機車後輪亦幾在分向限制線上，呈車前偏左、車後偏右，車輪在
    左、車身在右狀態，位於機車前後輪間之刮痕係自乙○○○行車方向車道起延伸
    至分向限制線上，而乙○○○所駕駛之對向小客車發生擦撞後，其小客車之車前
    前係在乙○○○行車方向車道，小客車後端亦未偏離中線，呈車前偏右、車後偏
    左狀態，小客車左前端趨近於對向來車之機車前輪，僅有些許距離，有現場相片
    及道路交通事故調查報告表內現場圖附卷可稽，證人乙○○○在本院訊問時亦證
    稱：「我在我自己的車道行駛沒有跨越線，甲○○逆向行駛撞到我前方的保險桿
    。」等語，其證述與道路交通事故調查報告表內現場圖、現場相片情形、上訴人
    機車、乙○○○自用小客車之行車方向及機車刮痕延伸路徑相符，堪信屬實，至
    上訴人在本院審理時所辯稱：其未越過分向限制線行駛云云，與肇事後雙方之車
    輛位置、機車刮痕延伸方向未能切合，並非可採，可見上訴人並未在其行車方向
    車道內靠右行駛，違反道路交通安全規則第九十七條第一款、第二款所定「汽車
    在雙向二車道行駛時，應依左列規定：一均應在遵行車道內行駛。二在劃有分向
    限制線之路段，不得駛入來車之車道內。」之規定，及道路交通安全規則第九十
    九條第一款所定「機器腳踏車在未劃分快慢車道之道路應靠右行駛。」之規定。
    再查依道路交通事故調查報告表所載及現場相片所攝情形，上訴人肇事當時天候
    為晴，光線係日間自然光線，肇事路段係無障礙、缺陷之路面，且視距良好，是
    上訴人當時行經該路段，自無不能注意之情事，乃上訴人竟越入分向限制線進入
    對向車道內行駛，顯見上訴人服用酒類後，已達不能安全駕駛動用交通工具之情
    形。原審認上訴人係犯刑法第一百八十五條之三之罪，其認事用法，並無不合，
    量刑亦屬妥適，上訴人之上訴理由所持上訴意旨，並無理由，應予駁回。
三、據上論斷，應依刑事訴訟法第四百五十五條之一第一項、第三項、第三百七十三
    條、第三百六十四條、第三百六十八條，判決如主文。
中      華      民      國      九十      年      六      月    十九    日
                                臺灣臺中地方法院刑事第二庭
                                    審判長法官  黃  文  進
                                        法  官  游  文  科
                                        法  官  羅  永  安
右正本證明與原本無異
不得上訴。
                                        書記官
中      華      民      國      九十      年      六      月    二十    日


司法院資訊處製作；財團法人民間司法改革基金會備份。
